【裁判字號】    90,聲再,3
【裁判日期】    900423
【裁判案由】    聲請再審
【裁判全文】
台灣新竹地方法院刑事裁定                              九十年度聲再字第三號
    聲  請  人
    即  被  告  甲○○
右列聲請人即被告因偽造文書等案件，對於本院八十九年度訴字第二一二號判決，聲
請再審，本院裁定如左：
    主  文
再審之聲請駁回。
    理  由
一、本件聲請意旨略以：聲請人所涉之竊盜案件，依法親屬間之竊盜因和解而不必負
    刑事責任，而本案之失竊地點係位於新竹縣新埔鎮鹿鳴里七鄰黃黎園五十七號，
    前為聲請人之自宅，係聲請人之父蔡林灶所有，因聲請人離家四月未回家，不知
    已搬家至鄰邊，剛好黃秀廷搬進此屋，而聲請人之家人又不在家，因此，聲請人
    才會在不知叔叔黃秀廷班至該處，回家找不到家人之狀況下班電器去變賣換現金
    ，致叔叔不知情之狀況下報警處理，而聲請人因而喝農藥自殺而造成臟器之損害
    ，以及因結婚至判決書未收到，而原審就聲請人之戶籍地之戶政事務所證明，與
    被害人是否五親等之叔叔而提出告訴之證據未予調查，爰提出提出戶籍謄本、傳
    票、診斷證明書、執行指揮書、結婚證明書，聲請在審等情。
二、按有罪之判決確定後，有因發見確實之新證據，足認受有罪判決之人應受無罪、
    免訴、免刑或輕於原判決所認罪名之判決者之情形，為受判決人之利益，得聲請
    再審，刑事訴訟法第四百二十條第一項第六款定有明文；法院認為無再審理由者
    ，應以裁定駁回之，刑事訴訟法第四百三十四條第一項定有明文。又所稱確實之
    新證據係指就證據之本身形式上觀察，毋須經調查程序，顯然可認為足以動搖原
    確定之判決者而言，最高法院四十年台抗字第二號判例可資參酌。
三、經查：本件被害人黃秀廷與聲請人之父蔡林灶之間，僅係鄰居、很好朋友之關係
    ，並無親屬關係等情，業據聲請人之父蔡林灶於本院八十九年度訴字第二一二號
    案件中證述明確（該卷第二十頁參見），而聲請人亦陳稱：「他是我五等親之外
    的親屬，我不知道他是否是親屬，我叫他叔叔，我與他應是沒有血緣關係」等語
    （本院九十年四月十七日訊問筆錄參見）；而聲請人所陳述之失竊地點係聲請人
    先前之住宅等情，業據前案於調查審理時訊問聲請人以及聲請人之父，且經二人
    詳予陳述（該卷第四十六頁以下、第五十四頁以下、第二十頁參見），是此聲請
    人所主張之二項證據，要非屬足以動搖原確定判決之新證據；另聲請人因本案自
    殺受傷以及結婚之情形，業據聲請人於前案陳述明確，並經前案作為科刑斟酌之
    情狀（判決書第四頁第六行參見），且非於原判決之罪名及判決有所影響；綜上
    ，上開證據既非事實審法院於判決前未經發覺，不及調查斟酌，至其後始行發見
    者；又經原法院捨棄不採者，且就形式上觀察實無從動搖原確定判決，揆諸前揭
    判例要旨，即非刑事訴訟法第四百二十條第一項第六款所謂發見之新證據，自不
    得據為聲請再審之原因。是聲請人以刑事訴訟法第四百二十第一項第六款之規定
    聲請再審，揆諸首開規定，即無再審理由，應予駁回。
四、據上論斷，應依刑事訴訟法第四百三十四條，裁定如主文。
中      華      民      國    九十      年      四      月     二十三   日
                              台灣新竹地方法院刑事第二庭
                                  法      官    蘇  嘉  豐
右正本證明與原本無異。
如不服本裁定，應於裁定送達後五日內向本院提出抗告狀。
                                  書  記  官    賴  寶  合
中      華      民      國    九十      年      四      月     二十三   日


司法院資訊處製作；財團法人民間司法改革基金會備份。
